【裁判字號】    90,交訴,65
【裁判日期】    901030
【裁判案由】    過失致死
【裁判全文】
臺灣雲林地方法院刑事判決                            九十年度交訴字第六五號
    公  訴  人  臺灣雲林地方法院檢察署檢察官
    被      告  甲○○
右列被告因過失致死案件，經檢察官提起公訴（九十年度偵字第三七一六號），本院
判決如左：
    主  文
甲○○從事業務之人，因業務上之過失致人於死，處有期徒刑拾月。緩刑參年。
    事  實
一、甲○○平日從事蔥之買賣，並駕駛自用小貨車至雲林縣進貨後返回高雄市販賣，
    而以駕駛自用小貨車為其附隨業務，係從事駕駛業務之人。其於民國九十年八月
    十三日晚上七時許，駕駛ＺＤ－八四八一號自用小貨車，沿省道台十九線公路由
    北往南方向行駛，途經雲林縣元長鄉○○○路五十七．五五公里處時，原應注意
    汽車駕駛時，駕駛人應注意車前狀況，並隨時採取必要之安全措施，而依當時暮
    光、天候晴、路面乾燥、無缺陷、無障礙物等情狀，客觀上並無不能注意之情事
    ，適有傅蔡于亦未注意慢車不得侵入快車道行駛之規定，貿然騎乘腳踏車由東往
    西方向行駛欲穿越道路，甲○○雖注意前開車前狀況，然未採取減速慢行之必要
    安全措施，而貿然以時速六十公里快速行駛，遂致其所駕駛之自用小貨車右車頭
    撞及傅蔡于騎乘之腳踏車，傅蔡于人車倒地後，受有頭部外傷、肋骨骨折引發出
    血性休克，於送醫途中不治死亡。甲○○於肇事後向接獲報案前來現場處理之雲
    林縣警察局虎尾分局元長分駐所警員丙○○自首並接受裁判。
二、案經甲○○自首暨被害人傅蔡于之夫乙○○訴由雲林縣警察局虎尾分局報請臺灣
    雲林地方法院檢察署檢察官相驗後偵查起訴。
    理  由
一、訊據被告甲○○固不否認於右揭時地駕駛上開小貨車撞及被害人傅蔡于之事實，
    ，並有道路交通事故調查報告表及現場相片二十七幀在卷足憑，然矢口否認有何
    上開過失，辯稱：我當時速度並不快，是被害人來撞我的云云。惟按汽車行駛時
    ，駕駛人應注意車前狀況，並隨時採取必要之安全措施，道路交通安全規則第九
    十四條第三項定有明文。本件被告於偵查及本院審理時均自承伊很遠即見到被害
    人騎乘腳踏車欲穿越道路，伊有踩煞車，本以為被害人會讓我車先行，但被害人
    又突然衝過來撞我等語在卷，足見被告在被害人行至道路中央前即已察覺被害人
    欲穿越道路，然未採取減速慢行之必要安全措施以避免此件事故之發生，顯已違
    反上開規定，且依當時狀況，又非不能注意，竟疏未注意，以致肇事，應有過失
    甚明，是被告甲○○空言否認，顯屬無稽，要非可採。雖被害人亦未注意慢車不
    得侵入快車道行駛而同有過失，然此無礙於被告過失責任之成立。另被害人確因
    本件車禍受有頭部外傷、肋骨骨折而不治死亡，亦經檢察官督同檢驗員相驗屬實
    ，製有驗斷書、相驗屍體證明書、勘驗筆錄附於相驗卷足憑，足見被告過失行為
    與被害人之死亡間具有相當因果關係。是故，本件事證明確，被告之過失致死犯
    行，洵堪認定。
三、查被告甲○○，平日以販賣蔥為業，須駕駛自用小貨車自高雄市至雲林縣進貨販
    賣，業據其供承在卷，足見係以駕駛為其附隨業務，為從事駕駛業務之人，核其
    所為，係犯刑法第二百七十六條第二項之業務過失致死罪行。被告於肇事後未被
    發覺前，即向警方自首接受偵訊，並坦承肇事，業經證人即承辦警員丙○○結證
    在卷，被告對於未經發覺之犯罪自首而接受裁判，應依刑法第六十二條前段之規
    定，減輕其刑。爰審酌被告已有過失致死案件之前科紀錄，仍不知謹慎駕車，本
    次過失程度亦非輕，然犯後態度尚佳，且肇事後即與被害人之家屬達成民事賠償
    ，有調解書影本可按等一切情狀，量處如主文所示之刑，以資懲儆。末查，被告
    前於八十一年間，曾因過失致死案件，經臺灣高等法院高雄分院以八十一年上訴
    字第九十四號判處有期徒刑九月，緩刑三年，惟於緩刑期滿，而緩刑之宣告未經
    撤銷，是其上揭刑之宣告，依刑法第七十六條之規定已失其效力，而與未曾受有
    期徒刑以上刑之宣告相同，有臺灣高等法院被告全國前案紀錄表一紙在卷可憑，
    被告因一時疏失，致再觸犯本案犯行，然犯罪後立即與被害人家屬成立民事和解
    ，且表明目前因年事已高已不再駕車工作，是本院認經其經此刑之教訓，當知所
    警惕，而無再犯之虞，對其所宣告之刑，宜以暫不執行為當，爰併予宣告緩刑三
    年，以勵自新。
據上論斷，應依刑事訴訟法第二百九十九條第一項前段，刑法第二百七十六條第二項
、第六十二條前段、第七十四條第一款，罰金罰鍰提高標準條例第一條前段，判決如
主文。
本案經檢察官施添寶到庭執行職務。
中      華      民      國      九十      年      十     月     三十    日
                                        臺灣雲林地方法院刑事第二庭
                                            法  官  趙  思  芸
右正本證明與原本無異。
如不服本判決，應於判決送達後十日內向本院提出上訴狀( 應附繕本 )。
                                            書記官  王  淑  美
中      華      民      國    九十      年      十     月     三十    日
中華民國刑法第二百七十六條
 (過失致死罪)
因過失致人於死者，處二年以下有期徒刑、拘役或二千元以下罰金。
從事業務之人，因業務上之過失犯前項之罪者，處五年以下有期徒刑或拘役，得併科
三千元以下罰金。


司法院資訊處製作；財團法人民間司法改革基金會備份。
